【裁判字號】    89,訴,276
【裁判日期】    890911
【裁判案由】    毒品危害防制條例
【裁判全文】
臺灣桃園地方法院刑事判決                          八十九年度訴字第二七六號
    公  訴  人  臺灣桃園地方法院檢察署檢察官
    被      告  乙○○
    指定辯護人  本院公設辯護人甲○○
右列被告因毒品危害防制條例案件，經檢察官提起公訴（八十九年度毒偵字第六七０
號），本院判決如左：
    主    文
乙○○持有第二級毒品，處有期徒刑肆月，如易科罰金，以佰元折算壹日。扣案第
二級毒品安非他命驗餘毛重點柒陸肆公克沒收銷燬之。
    事    實
一、乙○○有施用毒品安非他命惡習，為解毒癮，於民國八十九年一月二十一日凌晨
    零時三十分許，以電話聯絡方式，向姓名年籍不詳綽號「小朱」之成年男子購買
    安非他命四千元，並依「小朱」之指示，至桃園縣龍潭鄉○○○○○道橋下附近
    草堆取得毒品安非他命毛重三點七七七公克（驗餘毛重三點七六四公克），未及
    施用，於行經桃園縣龍潭鄉○○街陸總部後門處時即為警查獲，並扣得毒品安非
    他命三點七七七公克（驗餘毛重三點七六四公克）。
二、案經新竹市警察局移送臺灣桃園地方法院檢察署檢察官偵查起訴。
    理    由
一、訊據被告乙○○對於右揭事實坦承不諱，並有第二級毒品安非他命三點七七七公
    克扣案可稽，事證明確，犯行堪以認定，應予依法論科。
二、核被告所為係犯毒品危害防制條例第十一條第二項之持有第二級毒品罪。公訴人
    起訴犯罪事實雖認被告係與綽號「小朱」之成年男子基於犯意聯絡，意圖販賣，
    以分段搭配方式，先由「小朱」將毒品一包毛重三點八公克（經鑑驗毛重三點七
    七七公克，驗餘毛重三點七六四公克）放置在桃園縣龍潭鄉○○○○○道橋下附
    近草堆，再由被告乙○○依指示至該處取拾該包安非他命，持往指定之桃園縣龍
    潭鄉○○街陸總部後門附近廢棄之自小客車前座，嗣經警查獲，因認被告乙○○
    涉犯毒品危害防制條例第五條第二項之意圖販賣而持有第二級毒品罪嫌。查公訴
    人以被告乙○○涉犯前揭罪名，係以被告乙○○於警訊、偵查時供承上情，並有
    第二級毒品安非他命三點七七七公克扣案可資佐證為其論據。惟按「刑事訴訟法
    第一百五十六條第二項規定，被告雖經自白，仍應調查其他必要之證據，以察其
    是否與事實相符。立法目的乃欲以補強證據擔保自白之真實性，亦即以補強證據
    之存在，藉之限制自白在證據上之價值。而所謂補強證據，則指除該自白本身外
    ，其他足資以證明自白犯罪事實確具有相當程度真實性之證據而言，雖其所補強
    者，非以事實之全部為必要，但亦須因補強證據與自白之相互利用，而足使犯罪
    事實獲得確信者，始足當之」，最高法院七十四年台覆字第十號著有判例意旨可
    資參照。訊之被告乙○○固坦承持有毒品犯行，惟堅決否認有販賣之意圖，辯稱
    當日伊是向「小朱」購買四千元毒品，為警查獲時因害怕及不解法律規定，因之
    始於警訊及偵查時供述係為「小朱」傳送毒品，以為可得較輕之罪刑等語，則被
    告之自白前後不符，已有瑕疵，難採為論罪之唯一證據，又參以被告自承有施用
    毒品犯行，且現確正另案執行強制戒治，則被告供承該查獲之毒品係為購入供己
    施用，即非無可採，再意圖販賣而持有毒品，係以有販賣之意圖為要件，自需有
    營利之意思，本件亦查無證據足資證明被告於購入上開毒品後，曾萌生營利之犯
    意，綜上所述，尚無補強證據以擔保被告自白之真實性，公訴人所指被告意圖販
    賣而持有之犯行尚屬不能證明，惟被告持有第二級毒品之基本事實既屬同一，且
    其於購入後尚未及施用即為警查獲，則被告持有第二級毒品犯行應堪認定，起訴
    法條應予變更。爰審酌被告犯罪之動機、目的，手段，犯罪所生之危害，犯罪後
    之態度等一切情狀，量處如主文所示之刑，並諭知易科罰金之折算標準。
三、扣案白色結晶紛末毛重三點七七七公克經送請鑑驗，確為第二級毒品安非他命（
    驗餘毛重三點七六四公克），應依毒品危害防制條例第十八條第一項前段宣告沒
    收銷燬之。
據上論斷，應依刑事訴訟法第二百九十九條第一項前段、第三百條，毒品危害防制條
例第十一條第二項、第十八條第一項前段，刑法第十一條前段、第四十一條，罰金罰
鍰提高標準條例第二條，判決如主文。
本案經檢察官魏雯祈到庭執行職務。
中      華      民      國      八十九    年    九      月    十一    日
                                臺灣桃園地方法院刑事第一庭
                                    法  官  黃  斯  偉
右正本證明與原本無異。
如不服本判決，應於判決送達後十日內向本院提出上訴狀( 應附繕本 )，上訴於
臺灣高等法院。
                                    書記官  薛  淑玲
中      華      民      國      八十九    年    九      月    十四    日
附論罪科刑依據之法條：
毒品危害防制條例第十一條
持有第一級毒品者，處三年以下有期徒刑、拘役或新臺幣五萬元以下罰金。
持有第二級毒品者，處二年以下有期徒刑、拘役或新臺幣三萬元以下罰金。
持有專供製造或施用毒品之器具者，處一年以下有期徒刑、拘役或新臺幣一萬元以下
罰金。
毒品危害防制條例第十八條第一項
查獲之毒品及專供製造或施用毒品之器具，不問屬於犯人與否，均沒收銷燬之。但合
於醫藥或研究之用者，得不予銷燬。


司法院資訊處製作；財團法人民間司法改革基金會備份。
